臺灣板橋地方法院刑事判決　　　　　　　　　　　　九十一年度易字第二八一一號
　　公　訴　人　臺灣板橋地方法院檢察署檢察官
　　被　　　告　乙　○
右列被告因傷害等案件，經檢察官提起公訴（九十一年度偵字第九五九四、一一二五
一號），本院判決如左：
    主      文
乙○以加害身體之事，恐嚇他人致生危害於安全，處拘役拾日，如易科罰金以佰
元折算壹日；被訴傷害部分公訴不受理。
    事      實
一、乙○與甲○○為男女朋友關係，雙方因故迭起爭執，於民國九十一年五月二十六
    日晚上九時二十分許，在甲○○位於臺北市○○市○○路三七三巷三一弄三號五
    樓住處，因甲○○不欲與其繼續交往，雙方再起爭執，詎其竟出言向甲○○恫嚇
    稱：如不與其繼續交往，要讓甲○○好看，並要叫人揍甲○○等語，以此加害身
    體之事恐嚇甲○○，使甲○○因而心生畏懼，致生危害於安全。
二、案經告訴人甲○○訴請臺灣板橋地方法院檢察署檢察官偵查起訴。
    理      由
壹、有罪部分：
一、訊之被告乙○矢口否認有何恐嚇告訴人甲○○之犯行，辯稱：當時渠僅向告訴人
    甲○○表示要伊好好出去找工作，否則渠所賺取之金錢，將不夠伊花用，並未出
    言恐嚇云云。惟查，右揭事實，業據告訴人甲○○於警訊及偵查中均指訴甚詳，
    並經證人謝孟瑩於警訊及偵查中均證稱當日被告與其母甲○○發生爭吵，有出手
    毆打其母，其擬報警處理，被告則拉掉電話線，並進房再度毆打其母，其母要其
    報警，其要幫警察開門時，被告又將其拉進門予以毆打，不讓其開門等情明確，
    復有天主教耕莘醫院永和分院乙種診斷證明書二件附於偵查卷可稽，顯見被告當
    時確有與告訴人發生爭執，並出手毆打告訴人之情不虛。則查，被告於警訊時既
    亦自承渠與告訴人吵架，有口出惡言等語（見九十一年度偵字第九五九四偵查卷
    第五頁），則被告因告訴人不欲與其繼續交往，雙方發生爭執，惡言相向，憤而
    出言恐嚇及傷害（傷害部分，業據告訴人甲○○、謝孟瑩分別撤回告訴），應不
    違常情。綜上事證，是被告前開所辯，殊難信實，不足採信。本件事證已臻明確
    ，被告犯行堪予認定。
二、核被告所為，係犯刑法第三百零五條之恐嚇危害安全罪。爰審酌被告之素行尚佳
    ，惟因與告訴人發生爭執，竟為恐嚇之行為，暨其犯罪之動機、目的、手段、所
    生危害及犯罪後之態度等一切情狀，量處如主文所示之刑，並諭知易科罰金之折
    算標準。
貳、公訴不受理部分：
一、按告訴乃論之罪，告訴人於第一審辯論終結前得撤回其告訴；又告訴經撤回者，
    應諭知不受理之判決，刑事訴訟法第二百三十八條第一項及第三百零三條第三款
    分別定有明文。
二、查本件告訴人甲○○、謝孟瑩指述被告於九十一年五月十三日上午七時許，在甲
    ○○位在臺北縣永和市○○路三七三巷三一弄三號五樓住處，因起爭執，被告竟
    基於傷害之概括犯意，拳毆告訴人甲○○，致其左眼部瘀青、頸部右側刮傷；復
    承前揭傷害犯意，於同年月二十六日晚上九時二十分許，在告訴人甲○○前開住
    處，拳毆甲○○，甲○○之女告訴人謝孟瑩見狀欲報警求救，惟被告欲阻止其報
    警，亦出拳毆打告訴人謝孟瑩，致告訴人甲○○受有面部、頸部及右手挫傷之傷
    ，告訴人謝孟瑩則受有右上臂、右前臂及右手挫傷、左前臂、左手挫傷之傷害案
    件，起訴書認被告係觸犯刑法第二百七十七條第一項之傷害罪，依同法第二百八
    十七條前段之規定，須告訴乃論。茲據告訴人甲○○當庭撤回告訴及告訴人謝孟
    瑩具狀撤回告訴，有本院九十一年十一月十二日審判筆錄及撤回告訴狀一件附卷
    足憑，則依照首開說明，本院對被告之傷害犯行，即不得加以追訴處罰，爰就此
    部分諭知不受理之判決。
據上論斷，應依刑事訴訟法第二百九十九條第一項前段、第三百零三條第三款，刑法
第三百零五條、第四十一條第一項前段，罰金罰鍰提高標準條例第一條前段、第二條
，判決如主文。
本案經檢察官謝宗甫到庭執行職務。
中        華      民      國      九十一    年      十一    月   二十六 日
                                    臺灣板橋地方法院刑事第一庭
                                        法  官  邱 靜 琪
右正本證明與原本無異。
如不服本判決，應於判決送達後十日內向本院提出上訴狀 (應附繕本) ，上訴於臺灣
高等法院。
                                        書記官  黃 頌 棻
中        華      民      國      九十一    年      十一    月   二十七 日
附錄本案論罪科刑法條全文
刑法第三百零五條：
以加害生命、身體、自由、名譽、財產之事，恐嚇他人致生危害於安全者，處二年以
下有期徒刑、拘役或三百元以下罰金。
